【裁判字號】    89,交易,39
【裁判日期】    890224
【裁判案由】    過失致死
【裁判全文】
臺灣桃園地方法院刑事判決                          八十九年度交易字第三九號
    公  訴  人  臺灣桃園地方法院檢察署檢察官
    被      告  甲○○
右列被告因過失致死案件，經檢察官提起公訴（八十八年度偵字第一八七八二號）本
院判決如左：
    主  文
甲○○因過失致人於死，處有期徒刑肆月，如易科罰金，以參佰元折算壹日，緩刑貳
年。
    事  實
一、甲○○於民國八十八年一月二十一日凌晨三時四十分許，駕駛車牌號碼ＫＡ－五
    四二六號自用小客車，沿桃園縣平鎮市○○路，由大溪往中壢方向行駛，行經平
    鎮市○○路七○○號對面劃有雙黃線－雙向禁止超車線之彎道，本應注意在劃有
    雙向禁止超車線之路段，不得駛入來車車道內，而依當時天候晴、夜間有照明、
    路面乾燥、無缺陷、無障礙物、因係彎道視距不良等情形，並無不能注意之形情
    ，竟疏未注意駛至對向往大溪方向之車道，致撞及由中壢往大溪方向駛至之李季
    穎騎駛之ＭＯＳ－○七三號重型機車，李季穎遂因此人車倒地而受有頭、胸部鈍
    挫傷之傷害，而甲○○於車禍發生後，偵查機關尚不知孰為犯人時，立即下車託
    過往路人打電話報警及通知救護車將李季穎送醫救治，自己則留在現場，並於桃
    園縣警察局八德分局八德派出所警員乙○○到場處理時表示為其駕車肇事，始查
    知上情，而李季穎雖經送醫急救，仍因傷重而於當日中午十二時許不治死亡。
二、案經桃園縣警察局八德分局報請台灣桃園地方法院檢察署檢察官相驗後偵查起訴
    。
    理  由
一、本件訊據被告甲○○固承認於右述時、地駕駛ＫＡ－五四二六號自用小客車與李
    季穎騎駛之ＭＯＳ－○七三號重型機車相撞，致李季穎人車倒地受傷死亡之情不
    諱，然否認有何過失犯行，辯稱「：我開ＫＡ－五四二六號小客車沿平鎮市○○
    路由大溪往中壢方向走，近龍南路七○○號附近，有輛機車（指ＭＯＳ－○七三
    號重型機車）從對面車道快速開到我車道，我馬上踩剎車仍撞到我車右前方：」
    等語，經查被害人李季穎因本件交通事故引起頭、胸部鈍挫傷而死亡，已經台灣
    桃園地方法院檢察署檢察官率同檢驗員相驗屍體明確，有驗斷書、相驗屍體證明
    書、勘驗筆錄及照片八紙在卷足稽，又查依據卷附之現場照片及桃園縣警察局道
    路交通事故調查報告表所示，ＫＡ－五四二六號自用小客車與ＭＯＳ－○七三號
    重型機車撞擊後之碎片掉落位置均是在由中壢往大溪車道上（即ＭＯＳ－○七三
    號重型機車車行方向），且該車道上亦留有機車倒地刮痕，可見二車撞擊地點是
    在李季穎機車行向之倒地刮痕起點附近，本起車禍之發生應係被告駕車行經肇事
    地點，疏未注意在遵行車道內行駛而侵入對向車道，致與迎面駛至之李季穎騎駛
    之機車相撞肇事，又本件車禍經送臺灣省車輛行車事故覆議鑑定委員會鑑定結果
    ，亦認定「一、甲○○駕駛自小客車行經劃有分向限制彎道路段侵入來車道，為
    肇事原因。二、李季穎無肇事因素。」，有臺灣省車輛行車事故覆議鑑定委員會
    八十八年十一月二十六日八八府覆議字第八八○八四五號函在卷可稽，是被告上
    開辯解顯係卸責之詞，不足採信。按汽車在雙向二車道行駛時，在劃有分向限制
    線之路段，不得駛入來車之車道內，道路交通安全規則第九十七條第二款定有明
    文，本件被告於上開時、地駕駛自用小客車自應遵守上開規定，而參之當時天候
    晴，夜間有照明、路面乾燥、無缺陷、無障礙物、因係彎道視距不良等情形，此
    有道路交通事故調查報告表在卷足憑，顯無不能注意之情事，詎其竟疏於注意，
    在劃有分向限制線之上開路段，駛入來車車道而肇事，致使被害人李季穎因而死
    亡，被告顯有過失，而被害人因本件車禍死亡，係被告過失行為所致，二者間有
    相當因果關係，事證明確，被告犯行足堪認定，應依法論科。
二、核被告所為，係犯刑法第二百七十六條第一項之過失致人於死罪。而被告於車禍
    發生後，偵查機關尚不知孰為犯人時，立即下車託過往路人打電話報警，自己留
    在現場，並於警員到場處理時表示其駕車肇事，業據證人即警員乙○○到庭證述
    綦詳，應依刑法第六十二條前段自首之規定減輕其刑。爰審酌被告前無任何犯罪
    前科，此有臺灣桃園地方法院檢察署刑案資料查註紀錄表、臺灣高等法院被告全
    國前案紀錄表及臺灣高等法院檢察署刑案紀錄簡覆表存卷可按，被告過失之程度
    、肇事後立即通知救護車將被害人李季穎送醫急救及事後已與被害人家屬達成和
    解賠償損害等一切情狀，量處如主文所示之刑，並諭知易科罰金之折算標準，以
    資惕勵。末查被告前未曾受有期徒刑以上刑之宣告，此有臺灣桃園地方法院檢察
    署刑案資料查註紀錄表、臺灣高等法院被告全國前案紀錄表及臺灣高等法院檢察
    署刑案紀錄簡覆表在卷可按，其因一時疏忽，致罹刑章，且事後已與被害人家屬
    達成和解賠償新台幣三十五萬元（有和解書一紙及支票影本一紙可稽），及被告
    現在服役中（有中華民國軍人身分證影本一份可稽），經此次教訓，當知所警惕
    而無再犯之虞，本院綜核其個人及家庭環境各情，因認其所宣告之刑以暫不執行
    為適當，故併諭知緩刑二年，用啟自新。
據上論斷，應依刑事訴訟法第二百九十九條第一項前段，刑法第二百七十六條第一項
、第六十二條前段、第四十一條、第七十四條第一款，罰金罰鍰提高標準條例第一條
前段、第二條，判決如主文。
本案經檢察官李山明到庭執行職務
中      華      民      國    八十九    年      二      月    二十四    日
                                      臺灣桃園地方法院刑事第一庭
                                          法  官  林  婷  立
右正本證明與原本無異。
如不服本判決，應於判決送達後十日內向本院提出上訴狀( 應附繕本 )，上訴於
臺灣高等法院。
                                    書記官   徐永本
中        華        民        國    八十九    年    三    月     一     日
論罪法條：刑法第二百七十六條第一項
因過失致人於死者，處二年以下有期徒刑、拘役或二千元（現已提高十倍為
二萬元）以下罰金。


司法院資訊處製作；財團法人民間司法改革基金會備份。
